【裁判字號】    99,沙簡上,852
【裁判日期】    991215
【裁判案由】    妨害性自主罪
【裁判全文】
臺灣臺中地方法院刑事判決      99年度沙簡上字第852號                          
上  訴  人  臺灣臺中地方法院檢察署檢察官
被      告  張○○
輔  佐  人  廖○○
上列上訴人因被告妨害性自主罪案件，不服本院沙鹿簡易庭99年
度沙簡字第526 號中華民國99年9 月17日第一審簡易判決（聲請
案號：臺灣臺中地方法院檢察署99年度偵字第7054號），提起上
訴，本院管轄之第二審合議庭判決如下：
    主    文
原判決撤銷。
張○○對於十四歲以上未滿十六歲之女子為性交，處有期徒刑陸
月。緩刑貳年。緩刑期間應付保護管束。
    事  實
一、張○○於民國98年11月間，經由網路認識14歲以上未滿16歲
    之Ａ女（姓名年籍詳卷，卷內代號0000-0000 號），並進而
    交往成為男女朋友，嗣Ａ女因不滿父母之管教方式，而於99
    年1 月15日21時許逃家，Ａ女於逃家後與張○○聯絡，並約
    在臺北火車站見面，兩人見面後同往張○○之親戚家投宿，
    張○○明知Ａ女未滿16歲，竟基於對於未滿16歲女子為性交
    之集合犯意，在未違反Ａ女之意願下，於同月16日、同月不
    詳日期及同年2 月1 日前之不詳日期，分別在臺中縣○○鎮
    不詳地點之張○○外公住處、臺中縣○○鄉不詳地點之張○
    ○阿姨住處及臺中縣○○鎮不詳旅社內，以其性器插入Ａ女
    性器之方式，對Ａ女為性交行為3 次。嗣於同年2 月5 日，
    張○○方帶Ａ女返家，經Ａ女之母甲女（姓名年籍詳卷，卷
    內代號0000-0000B號）報警查獲。
二、案經甲女訴由臺北市警察局移送臺灣臺中地方法院檢察署檢
    察官偵查起訴。
    理  由
一、證據能力部分：
(一)、被告以外之人於偵查中向檢察官所為陳述，除顯有不可信之
    情況者外，得為證據，刑事訴訟法第159 條之1 第2 項定有
    明文。偵查中對被告以外之人（包括證人、鑑定人、告訴人
    、被害人及共同被告等）所為之偵查筆錄，或被告以外之人
    向檢察官所提之書面陳述，性質上均屬傳聞證據。惟現階段
    刑事訴訟法規定檢察官代表國家偵查犯罪、實施公訴，依法
    其有訊問被告、證人及鑑定人之權，證人、鑑定人且須具結
    ，而實務運作時，檢察官偵查中向被告以外之人所取得之陳
    述，原則上均能遵守法律規定，不致違法取供，其可信度極
    高，職是，被告以外之人前於偵查中已具結而為證述，除反
    對該項供述得具有證據能力之一方，已釋明「顯有不可信之
    情況」之理由外，不宜以該證人未能於審判中接受他造之反
    對詰問為由，即遽指該證人於偵查中之陳述不具證據能力。
    法院組織法第60條及刑事訴訟法第228 條至第231 條之1 規
    定，檢察官職司犯罪偵查權，其於偵查中為蒐集調查被告之
    犯罪證據而為偵查權之實施，除法有明文者外，本不拘一定
    之形式，關於訊問證人，法亦無明文必須使被告在場並使其
    有詰問之機會，其在尚不知被告為何人之偵查階段，益無使
    被告在場並賦予詰問證人之可能；況刑事訴訟法採證據裁判
    主義，所有供證明犯罪所用證據，均須於審判中踐行調查（
    包含證人之交互詰問）、辯論程序，始得採為斷罪之資料，
    亦不致有侵犯法律對被告人權保障之虞。是刑事訴訟法所規
    定傳聞法則之例外，其中就被告以外之人於偵查中向檢察官
    所為之陳述，因檢察官代表國家偵查犯罪時，原則上當能遵
    守法定程序，被告以外之人如有具結能力，並經依法具結以
    擔保其係據實陳述者，依第159 條之1 第2 項規定「除顯有
    不可信之情況者外」，仍得為證據（最高法院97年度台上字
    第93號判決參照）。證人甲女於檢察官偵查中所為之陳述，
    業經具結而為證述，查無檢察官在偵查時有不法取供之情形
    ，依上說明，證人甲女於偵查中之證詞自具有證據能力。
(二)、本案以下所引用之證據，就證據能力部分，被告及其輔佐人
    、檢察官迄本院言詞辯論終結前均無異議，且本院審酌該證
    據作成之情況，並無違法取證或陳述人非基於自由意願所為
    陳述之瑕疵，認為均適於為本案認定事實之依據，依刑事訴
    訟法第159 條之5 之規定，均有證據能力，合先敘明。
二、實體部分：
(一)、上揭犯罪事實，業據被告張○○於本院準備程序及審理時坦
    承不諱，核與被害人Ａ女於警詢、偵查中之指述及告訴人甲
    女於警詢之指述與偵查中具結證述之情節相符，復有真實姓
    名對照表、失蹤人口系統資料報表、手機簡訊翻拍照片2 張
    、0000-000000 行動電話門號雙向通聯紀錄（99年1 月14日
    起至99年2 月7 日止）、臺北縣政府警察局99年3 月29日北
    縣警少字第0990047083號函暨附件、威寶資料查詢、中華民
    國身心障礙手冊、刑事陳報狀暨協議書、真實姓名對照表附
    卷可憑，足見被告之自白與事實相符。本件事證明確，被告
    犯行堪以認定。
(二)、核被告所為，係犯刑法第227 條第3 項之對於14歲以上未滿
    16歲之女子為性交罪。原審經審理結果，認被告犯罪事證明
    確，予以論非科刑，固非無見。惟原審諭知緩刑宣告，疏未
    依刑法第93條第1 項第1 款規定，諭知於緩刑期間付保護管
    束，自有未合，檢察官執此理由提起上訴，為有理由，應由
    本院將原判決撤銷改判。爰審酌被告因一時失慮，致犯本案
    ，事後已與告訴人甲女達成和解賠償損害，及其犯罪之動機
    、目的、手段、對社會所生危害，與犯後坦承犯行，態度良
    好等一切情狀，量處如主文所示之刑。次查被告並無前科，
    素行尚端，有臺灣高等法院被告前案紀錄表附卷可稽，其因
    一時失慮，致犯本案，事後坦承犯行，深具悔悟，且已與告
    訴人甲女達成和解，經此科刑教訓，應知所警惕而無再犯之
    虞，本院認其所受刑之宣告，以暫不執行為適當，爰依法併
    予宣告緩刑2 年，以啟自新。又按刑法第93條第1 項第1 款
    規定：「受緩刑之宣告者，除有下列情形之一，應於緩刑期
    間付保護管束外，得於緩刑期間付保護管束：一、犯第91條
    之1 所列之罪者」。被告所犯為刑法第227 條之罪，係屬同
    法第91條之1 所列之罪，既經宣告緩刑，自應依刑法第93條
    第1 項第1 款規定，為緩刑期間付保護管束之諭知。
三、據上論斷，應依刑事訴訟法第455 條之1 第1 項、第3 項、
    第369 條第1 項前段、第364 條、第373 條、第299 條第1
    項前段，刑法第227 條第3 項、第74條第1 項第1 款、第93
    條第1 項第1 款，判決如主文。
本案經檢察官葉○○到庭執行職務。
中    華    民    國    99    年    12    月    15    日
                  刑事第六庭    審判長法  官  鍾堯航

                                      法  官  郭德進

                                      法  官  李立傑
以上正本證明與原本無異。
本件不得上訴。
                                      書記官  陳怡臻
中    華    民    國    99    年    12    月    15    日
附錄本案論罪科刑法條全文
中華民國刑法第227條
對於未滿十四歲之男女為性交者，處三年以上十年以下有期徒刑
。
對於未滿十四歲之男女為猥褻之行為者，處六月以上五年以下有
期徒刑。
對於十四歲以上未滿十六歲之男女為性交者，處七年以下有期徒
刑。
對於十四歲以上未滿十六歲之男女為猥褻之行為者，處三年以下
有期徒刑
。
第一項、第三項之未遂犯罰之。

司法院資訊處製作；財團法人民間司法改革基金會備份。
